【裁判字號】    89,訴,427
【裁判日期】    890725
【裁判案由】    毒品危害防制條例
【裁判全文】
臺灣桃園地方法院刑事判決                          八十九年度訴字第四二七號
    公  訴  人  臺灣桃園地方法院檢察署檢察官
    被      告  甲○○
    選任辯護人  丁○○
                呂傳勝律師
右列被告因毒品危害防制條例案件，經檢察官提起公訴（八十九年度偵字第五八一、
九０五號），本院判決如左：
    主      文
甲○○共同連續販賣第二級毒品，處有期徒刑玖年；第二級毒品安非他命貳小包（
經鑑驗後餘淨重參點零肆伍貳公克）、貳小包（經鑑驗後餘淨重拾貳點貳肆陸玖公克
）、肆大包（經鑑驗後餘淨重伍拾伍點肆陸捌柒公克）、肆大包（經鑑驗後餘淨重肆
拾點參零零壹公克），均沒收銷燬之，電子秤壹台、大夾鏈袋參拾只、小夾鏈袋參拾
壹只、削尖吸管壹支，均沒收之，販毒所得新台幣伍仟元，沒收，如全部或一部不能
沒收時，以其財產抵償之。又持有第一級毒品，處有期徒刑肆月，第一級毒品安海洛
因貳小包（經鑑驗後餘淨重貳點壹公克），沒收銷燬之。應執行有期徒刑玖年貳月，
第二級毒品安非他命貳小包（經鑑驗後餘淨重參點零肆伍貳公克）、貳小包（經鑑驗
後餘淨重拾貳點貳肆陸玖公克）、肆大包（經鑑驗後餘淨重伍拾伍點肆陸捌柒公克）
、肆大包（經鑑驗後餘淨重肆拾點參零零壹公克）、第一級毒品安海洛因貳小包（經
鑑驗後餘淨重貳點壹公克），均沒收銷燬之，電子秤壹台、大夾鏈袋參拾只、小夾鏈
袋參拾壹只、削尖吸管壹支，均沒收之，販毒所得新台幣伍仟元，沒收，如全部或一
部不能沒收時，以其財產抵償之。
    事      實
一、甲○○綽號「孔鏘」，於民國八十三年間曾因販賣麻醉藥品安非他命經法院判處
    有期徒刑五年六月確定，現仍在假釋期間，竟不知悔悟，基於意圖營利之概括之
    犯意，自八十八年七月起，販賣第二級毒品安非他命予綽號「柑仔」之丙○○多
    次（丙○○施用毒品部分，由檢察官另行處理），約每三至四日販賣一次，從中
    牟利。迨八十八年九月二十九日中午十二時零分二十六秒、十二時四分零二秒時
    ，丙○○又以其所有之0000000000號向持有0000000000號
    行動電話之甲○○聯絡購買新台幣（下同）五千元之安非他命，並由甲○○親自
    將安非他命送至中壢市○○○街、慈惠三街交付予丙○○，丙○○則交付價金五
    千元予甲○○。而於同日下午四時許，丙○○在位於桃園縣中壢市○○街五六號
    之「登揚保齡球場」前為警查獲，並當場有在其身上查得安非他命二小包（經鑑
    驗後剩餘淨重三．０四五二公克），嗣丙○○於警方追問其所持有之安非他命來
    源時，即供出係於前開時地向綽號「孔鏘」男子以上開行動電話為聯絡工具購買
    之；丙○○即在警方授意下，於同日下午三時二十四分十四秒以上述同一行動電
    話與綽號「孔鏘」之甲○○連絡要求再度購買安非他命五千元，因甲○○以其人
    正在醫院就診無法前往交貨，要丙○○再打另支行動電話0000000000
    號（為其妹乙○○使用，乙○○涉嫌共同販賣毒品部分，由本院另案審理），其
    會交待該人送去約定地點中壢市○○○街、慈惠三街口，而甲○○於同日下午三
    時二十六分五十秒再以所有行上開行動電話通知知情亦有犯意聯絡之乙○○，交
    待乙○○至所承租之中壢市○○○街四十號二樓房屋內取出其所有藏置於屋內之
    安非他命二包至上開約定地點交付與丙○○，而於同日下午三時二十七分五十八
    秒、三十九分五十一秒丙○○亦以上開乙○○所使用之行動電話與乙○○聯絡交
    貨事宜。乙○○果依甲○○之指示至所承租之上開房屋內取出二包安非他命，並
    依約至約定地點交付安非他命予丙○○，而於八十八年九月二十九日下午四時三
    十分許，乙○○攜帶安非他命抵達中壢市○○○街、慈惠三街口時，旋為在該處
    埋伏守候之警員逮獲，並當場於乙○○身上查扣安非他命二包（經鑑驗後餘淨重
    十二．二四六九公克），及0000000000號行動電話一支，另於同日十
    七時許，經警前往乙○○位於中壢市○○○街四０號二樓租屋處搜索，扣得甲○○所有藏置於該屋內之安非他命四大包（驗餘淨重五五．四六八七公克）、四大
    包（驗餘淨重四０．三００一公克），及分裝安非他命用之大夾鏈袋三十只、小
    夾鏈袋三十一只、電子秤一台、削尖吸管一支。甲○○復另行起意，於八十八年
    九月間，未經許可，無故持有第一級毒品海洛因二小包，並藏放於上開乙○○租
    屋處，而於上開時地，經警搜索乙○○之租屋處而為警查獲所有之第一級毒品海
    洛因二小包（經鑑驗後餘淨重二．一公克）。嗣經警循線於八十九年一月六日下
    午一時許在楊梅鎮上陰影窩一○五號住處查獲。
二、案經桃園縣警察局中壢分局報告及臺灣桃園地方法院檢察署檢察官簽分偵查起訴
    。
    理  由
一、訊據被告甲○○固坦承於八十八年九月二十九日下午有打電話給乙○○，叫乙○○到租屋處拿東西給丙○○，及有藏放第一級毒品海洛因在上開乙○○之租屋處
    ，惟矢口否認有販賣第二級毒品安非他命及持有第一級毒品海洛因之犯行，辯稱
    是「馬哥」賣安非他命給丙○○的，0000000000號行動電話是「馬哥
    」的，伊很少用，當天丙○○打電話給「馬哥」要買安非他命，因「馬哥」陪伊
    在醫院看病，無法拿安非他命予丙○○，伊就打電話給乙○○，請乙○○到租屋
    處拿安非他命交給丙○○，伊並無販賣；又因身體有病，有在施用海洛因，所以
    才持有海洛因的云云。
    經查：丙○○自八十八年七月間起，約每三至四天即向綽號「孔鏘」之被告購買
    安非他命，而於八十八年九月二十九日中午再向被告購買五千元安非他命，於下
    午三時即為警查獲，並供出毒品來源之事實，迭據丙○○於警訊及偵查中指述無
    誤（見卷附丙○○之警訊筆錄、八十九年度偵字第五八一號偵查卷八十八年九月
    三十日、八十九年一月十日訊問筆錄、八十九年偵字第九０五號偵查卷八十九年
    一月十日訊問筆錄），並有丙○○當日為警查獲之安非他命二包扣案可證（扣於
    本院八十九年度訴字第一八七號被告乙○○毒品案件）；而冀被警查獲後供出所
    持有之安非他命係向被告所買受，即依警方指示，立即再以電話聯絡向被告購買
    安非他命，被告並指示其妹乙○○為之送貨，而於上開時地乙○○前往送交安非
    他命予丙○○時，亦為警查獲，並當場於乙○○身上查得安非他命二包，隨後並
    至乙○○位於中壢市○○○街四０號二樓之租屋處搜索，並再查得甲○○所有安
    非他命八大包及分裝安非他命用之大夾鏈袋三十只、小夾鏈袋三十一只、電子秤
    一台、削尖吸管一支等情，迭據乙○○於檢察官偵查中及其本院八十九年度訴字
    第一八七號其本身所同一毒品案件審理時及本院庭訊時指述明確（見八十九年度
    偵字第五八一號偵查卷附八十九年一月四日、八十九年一月七日訊問筆錄、本院
    卷附八十九年度訴字第一八七號八十九年一月二十八日、四月二十八日訊問筆錄
    、本院八十九年五月三十日訊問筆錄），且乙○○亦因本件販賣第一級毒品案件
    ，經本院判處共同販賣第一級毒品罪刑在案，有本院上開案件之刑事判決書可稽
    。雖被告一再辯稱丙○○係向「馬哥」買安非他命，因「馬哥」陪伊在醫院看病
    ，無法拿安非他命予丙○○，伊就打電話給乙○○，請乙○○到租屋處拿安非他
    命交給丙○○，是「馬哥」在販賣，非伊販賣云云，及乙○○於被查獲後，於最
    初警訊及檢察官訊問時亦推稱係「馬哥」叫伊送貨的云云，惟乙○○於本院庭訊
    時已承稱並無「馬哥」其人，是伊亂講的，當日就是被告打電話叫伊送貨的等語
    （見本院八十九年五月三十日訊問筆錄），且被告亦均無法提出「馬哥」之真實
    姓名年籍供本院調查，足認「馬哥」確為被告與乙○○為脫罪而虛構者，另00
    00000000號行動電話均為被告所使用，此不僅被告於偵查及本院審理中
    均坦承以上開電話在八十八年八月二十四日下午四時五十分零三秒、零二十二秒
    向於臺灣桃園地方法院檢察署觀護人室三股觀護人請延期期保護管束之報到，此
    有通聯紀錄及被告之保護管束之情況約談報告表記載八十八年八月二十四日係其
    應報告日記載相符（見同一偵查卷第一五五頁、五０－五一頁），另扣案乙○○
    所有之電話簿上亦確實記載甲○○之行動電話號碼為0000000000號（
    該頁影本見同一偵查卷第四十九頁），及證人乙○○於本院庭訊時亦承稱電話簿
    上該頁所記載之電話號碼確為被告之電話號碼（見本院八十九年五月三十日訊問
    筆錄），是被告即係該行動電話之使用人，益證並無「馬哥」其人，被告空言否
    認伊為該支行動電話之使用人，辯稱行動電話是「馬哥」的，丙○○是打電話向
    「馬哥」買安非他命云云，顯為脫罪卸責之詞，不足採信；再被告於本院最後一
    次庭訊時，經本院質之「為何乙○○拿安非他命給他（丙○○）」，被告稱「我
    是叫乙○○去向他拿錢，他說他要還我錢，丙○○還說要先向我借安非他命，我
    就叫乙○○拿過去」，本院再質問「為何叫乙○○拿十三點多公克的安非他命給
    丙○○」，又改稱「因為丙○○說要向我"提藥"，我就叫乙○○拿過去了」，經
    本院再質問「提藥是何意思」，被告再稱「就是說他要用安非他命，我就先給他
    用」，本院再質問「是否要跟他收錢」，被告再稱「不要，他還我安非他命就好
    了」等語（見本院八十九年七月十一日訊問筆錄），是被告於本院最後一次庭訊
    時亦坦承丙○○確係直接打電話給伊「借取」安非他命，益證被告前所辯稱安非
    他命係丙○○與「馬哥」交易一節，不足採信；雖被告又辯稱未要向丙○○拿錢
    ，丙○○返還伊安非他命即可云云，惟被告自承與丙○○並非熟識，僅在一起吸
    過安非他命而已，且安非他命價值昂貴，焉有任意輕易出借大量達十三餘公克之
    理，況如被告所辯稱丙○○有欠伊金錢尚未還，則被告亦不可能再借安非他命予
    丙○○施用之理，被告辯稱僅係「借用」，沒有拿錢云云，自不可採，被告所辯
    各節有上開諸多矛盾不合理之處，顯不足採。而丙○○於八十八年九月二十九日
    下午三時多許，依警察指示以電話聯絡被告價購安非他命，被告立即允諾且指示
    其妹乙○○為伊送貨，顯然丙○○並非初期向被告購買安非他命，二人間之交易
    定已有相當次數，認丙○○於偵查中所指稱自八十八年七月間起即向被告購買安
    非他命，每隔三、四天即買一次，尚與事實相符且警方於八十九年九月二十九日
    查獲乙○○當日，又在上址乙○○租屋處查得被告所持有之安非八大包，淨重達
    九十五公克餘（詳如後述），再併入乙○○上述所持有被查得被告所有安非他命
    之數量，被告於平時即持有安非他命達一百公克以上，顯已超越一般人自己施用
    所需要之量，足認被告長期間有販賣安非他命予他人之犯行無誤，是丙○○所指
    稱自八十八年七月間起即向被告購買安非他命多次一節，可堪採信。而被告長期
    反覆販賣安非他命予丙○○多次，再參酌前述所查得被告所有安非他命之數量，
    顯然被告係低價購入大量安非他命，再分裝轉賣他人，以賺取差價，其定有利可
    圖，被告有營利之意圖，亦足認定。此外復有丙○○身上所查獲之安非他命二小
    包、乙○○身上所查獲之安非他命二小包、上開乙○○租屋所查獲之安非他命八
    大包、被告所有用以分裝安非他命之電子秤一台、大夾鏈袋三十只、小夾鏈袋三
    十一只、削尖吸管一支扣案可資佐證（以上均扣案於本院八十九年度訴字第一八
    七號被告乙○○所涉毒品案件），而扣案之安非他命經送憲兵司令部刑事鑑識中
    心鑑驗結果，均含有甲基安非他命成份，其中丙○○所持有被查獲之二小包者經
    鑑驗後餘淨重三．０四五二公克（原淨重三．０七九三公克），其中乙○○所持
    有被查獲者經鑑驗後餘淨重十二．二四六九公克（原淨重十二．三四五六公克）
    ，其中在乙○○租屋處被查獲者，其中四包鑑驗後餘淨重四０．三００一公克（
    原淨重四０．三六九一公克），其中四包經鑑驗後餘淨重五五．四六八七公克（
    原淨重五五．五八三七公克），此有憲兵司令部刑事鑑識中心八十九年三月二十
    八日（八九）綱得字第０四０六八號鑑定通知書及八十九年五月三十日（八九）
    綱得字第０六六六三號鑑定通知書各一紙在卷可憑，本件事證已臻明確，被告有
    此部分販賣安非他命犯行，洵堪認定。
    次查：被告已坦承於上址乙○○租屋處所查獲之海洛因為其所有，雖被告又再辯
    稱是供自己施用的云云，惟查被告自八十年間起即因安非他命案件而一再經法院
    判刑，並無何與毒品海洛因有關之前科記錄，且被告此次為警查獲後所採尿液經
    送桃園縣衛生局鑑驗結果僅呈安非他命陽性反應，並未檢出嗎啡反應，有該局八
    十八十九年一月二十八日出具之不法藥物尿液檢定書一份附卷可稽（附於八十九
    年偵字第九０五號偵查卷第五十六頁），及被告現亦因施用第二級毒品而接受強
    制戒治，而遍查全卷亦無任何證據證明被告有施用第一級毒品海洛因犯行，被告
    空言辯稱係因施用海洛因而持有云云，不足採信。此外復有上開海洛因二小包扣
    案足資佐證，而該二包海洛因經送法務部調查局鑑驗結果，均係海洛因（純度七
    五．四四％，原淨重二．一公克，經鑑驗後餘淨重一．五八公克），有該局鑑定
    通知書一份附卷可稽，本件事證已臻明確，被告有此部分犯行，亦堪認定。
二、查海洛因、安非他命屬毒品危害防制條例第二條第一項第一款、第二款所稱之第
    一級、第二級毒品，核被告販賣安非他命之行，係犯毒品危害防制條例第四條第
    二項之販賣第二級毒品罪、同條例第第十一條第一項之持有第一級毒品罪，其販
    賣前持有安非他命之低度行為，應為販賣之高度行為所吸收，不另論罪。被告就
    八十八年九月二十九日下午三時多之販賣安非他命予丙○○部分之行為，與乙○○間有犯意聯絡及行為之分擔，為共同正犯。又被告先後多次販賣安非他命犯行
    ，時間相近，所犯又同一構成要件之罪，顯係基於概括之犯意而反覆為之，為連
    續犯，應以一罪論，並依法加重其刑。被告所犯上開二罪間，犯意個別、罪名不
    同，應分論併罰。又毒品危害防制條例之「販賣毒品」，不以販入之後復行賣出
    為構成要件，以營利之目的將毒品購入或賣出，有一於此，其犯罪即經完成，均
    不得視為未遂（最高法院二十五年非字第一二三號判例意旨參照），是雖被告最
    後一次販賣行為之毒品安非他命尚未及交付予丙○○即為警查獲，惟被告先前已
    基於營利意圖購入大量安非他命，參酌上開最高法院判例意旨，認該次行為亦為
    既遂，併此敘明。又被告所持有之海洛因僅二點餘公克，數量非鉅，且如前述警
    方係於搜索上址乙○○租屋處時始查得扣案，並無任何人指認被告有何販賣第一
    級毒品海洛因犯行，認被告僅係單純持有，所為係毒品危害防制條例第十一條第
    一項之持有第一級毒品罪，公訴人認被告係意圖販賣而持有，係犯同條例第五條
    第一項之罪，尚有誤會，惟因起訴之基本事實仍屬同一，僅被告主觀上犯意之認
    定不同而已，爰將起訴法條應予變更。爰審酌被告品行、販賣安非他命危害他人
    、販賣之數量、次數、持有海洛因之數量、曾有販賣安非他命前科在假釋期間猶
    不知悔悟、所生危害及犯後態度等一切情狀，分別量處如主文所示之刑，並定其
    應執行之刑。
三、前述所查獲乙○○所持有之毒品安非他命二小包（經鑑驗後餘淨重一二．二四六
    九公克），及被乙○○租屋處所查獲之被告所有之安非他命四大包（經鑑驗後餘
    淨重五五．四六八七公克）、四大包（經鑑驗後餘淨重四０．三００一公克）、
    海洛因（經鑑驗後餘淨重一．五八公克），及丙○○向被告買受之安非他命二小
    包（經鑑驗後餘淨重三．０四五二公克），係毒品危害防制條例所規定之第一、
    二級毒品，均依同條例第十八條第一項前段規定，沒收銷燬之；另扣案之電子秤
    一台、削尖吸管一支，均為被告所有供分裝安非他命所用之物，業據被告於本院
    審理供明在卷，認係供被告前開販賣第二級毒品之犯罪所用之物，應依毒品危害
    防制條例第十九條第一項之規定併予以宣告沒收。又丙○○於八十八年九月二十
    九日中午有向被告購買五千元之安非他命而為警查獲，該五千元係被告該次販毒
    之所得，雖未扣案，亦應依同條例第十九條第一項規定沒收之，若全部或一部不
    能沒收時，並以其財產抵償之，至被告其餘次數之販毒所得，因事實上無從認定
    ，故不宣告沒收之。另大夾鏈袋三十只、小夾鏈袋三十一只，亦係供被告所有分
    裝安非他命所用之物，業據被告於本院審理供明在卷，因尚未使用，認係預備供
    犯前開販賣第二及毒品之罪所用之物，應依刑法第三十八條第一項第二款規定宣
    告沒收。至其餘扣案之含安非他命殘渣夾鍊袋、吸食器、湯匙、帳單等物，或係
    供被告施用安非他命所用之物或與被告前開犯罪無關，均不諭知沒收，併此敘明
    。
據上論斷，應依刑事訴訟法第二百九十九條第一項前段、第三百條，毒品危害防制條
例第四條第二項、第十一條第一項、第十八條第一項前段、第十九條第一項，刑法第
十一條、第五十六條、第二十八條、第五十一條第五款、第三十八條第一項第二款，
判決如主文。
本案經檢察官呂理銘到庭執行職務。
中      華      民      國      八十九    年    七      月    二十五    日
                                臺灣桃園地方法院刑事第四庭
                                      法  官  孫惠琳
右正本證明與原本無異。
如不服本判決，應於判決送達後十日內向本院提出上訴狀( 應附繕本 )，上訴於
臺灣高等法院。
                                     書記官   李金蓮
中        華        民        國   八十九   年   七   月    二十七    日
附論罪科刑依據之法條：
毒品危害防制條例第四條第二項
製迼、運輸、販賣第二級毒品者，處無期徒刑或七年以上有期徒刑，得併科新台幣七
百萬元以下罰金。
毒品危害防制條例第十一條第一項
持有第一級毒品者，處三年以下有期徒刑、拘役或新臺幣五萬元以下罰金。
毒品危害防制條例第十八條第一項
查獲之毒品及專供製造或施用毒品之器具，不問屬於犯人與否，均沒收銷燬之。但合
於醫藥或研究之用者，得不予銷燬。


司法院資訊處製作；財團法人民間司法改革基金會備份。
